【裁判字號】    98,訴,1299
【裁判日期】    990211
【裁判案由】    違反毒品危害防制條例
【裁判全文】
臺灣屏東地方法院刑事判決              98年度訴字第1299號
公  訴  人  臺灣屏東地方法院檢察署檢察官
被      告  甲○○
上列被告因違反毒品危害防制條例案件，經檢察官提起公訴（98
年度毒偵字第1129號），本院於準備程序進行中，因被告就被訴
事實為有罪之陳述，經告知簡式審判程序意旨，並聽取公訴人及
被告之意見後，本院合議庭裁定由受命法官獨任依簡式審判程序
審理，判決如下：
    主  文
甲○○施用第一級毒品，處有期徒刑拾月。
    事  實
一、甲○○前於民國94年間因施用毒品案件，經本院94年度毒聲
    字第579 號裁觀察、勒戒，因認無繼續施用毒品傾向，於94
    年12月15日出所執行完畢，嗣由台灣屏東地方法院檢察署檢
    察官以94年度毒偵字第2140號為不起訴處分確定。甲○○不
    知戒除毒癮，明知海洛因屬第一級毒品，不得持有及施用，
    仍基於施用第一級毒品海洛因之犯意，於98年5 月12日17時
    30分許，在屏東縣內埔鄉○○村○○路90巷30號住處，以將
    海洛因摻入香煙內吸食之方式，施用海洛因1 次。嗣因其另
    案拒不到案，於98年5 月14日17時20分許，為警持本院核發
    之拘票前往其上開住處拘提到案，並由警得其同意採尿送驗
    ，檢出嗎啡（即海洛因代謝後）之陽性反應。
二、案經屏東縣政府警察局內埔分局報告台灣屏東地方法院檢察
    署檢察官偵查起訴。
    理  由
一、本件被告甲○○所犯係死刑、無期徒刑、最輕本刑為3 年以
    上有期徒刑以外之罪，其於準備程序就前揭被訴事實為有罪
    之陳述，經受命法官告知簡式審判程序之旨，並聽取其與公
    訴人之意見後，本院認無不得或不宜改依簡式審判程序進行
    之情事，依刑事訴訟法第273 條之1 第1 項、第284 條之1
    規定，裁定本件由受命法官獨任進行簡式審判程序，合先敘
    明。
二、上揭犯罪事實，業據被告於警詢及本院審理中坦承不諱；且
    被告於98年5 月14日17時50分所採集之尿液，經屏東縣政府
    警察局內埔分局員警初步檢驗後再送台灣檢驗科技股份有限
    公司檢驗呈嗎啡（即海洛因水解後之反應）之陽性反應，此
    有台灣檢驗科技股份有限公司98年6 月4 日編號KＺ00000000
    0000號濫用藥物尿液檢驗報告、屏東縣政府警察局內埔查獲
    涉嫌毒品危害防制條例毒品初步檢驗報告表、辦理煙毒及麻
    醉藥品案尿液送驗真實姓名代號對照表各1 紙在卷可稽，上
    述鑑驗結果，係檢驗機關本於專業知識及以精密儀器或科學
    檢驗方法所得之結論，自可憑信，綜上足認，本案事證明確
    ，被告上開犯行，應堪認定。
三、查海洛因屬毒品危害防制條例第2 條第2 項第1 款所稱之第
    一級毒品，不得持有、施用，被告竟持以施用，核其所為，
    係犯同條例第10條第1 項之施用第一級毒品罪。其施用前持
    有海洛因之低度行為，分別為施用之高度行為所吸收，均不
    另論罪。被告甲○○前於95年間因詐欺案件，經台灣台中
    地方法院以95年度中簡字第1582號判決判處有期徒刑3 月確
    定；同年間又因竊盜案件，經本院以95年度簡字第1809號
    判處有期徒刑6 月確定；再於95年間因施用毒品案件，經
    本院95年度訴字第1080 號 判處有期徒刑7 月確定；又於
    96年間因竊盜案件，經本院以96年度簡字第87號判處有期徒
    刑3 月確定；同年間又因竊盜案件，經本院以96年度簡字
    第168 號判處有期徒刑5 月確定；同年間又因施用毒品案
    件，經本院以96年度訴字第118 號判處有期徒刑7 月確定；
    同年間再因施用毒品案件，經本院以96年度訴字第276 號
    判處減為有期徒刑7 月確定；同年間復因施用毒品案件，
    經台灣高等法院高雄分院以96年度上訴字第2150號判處有期
    徒刑7 月確定，嗣前開案件經本院96年度聲減字第
    2011號裁定分別減為1 月15日、3 月15日、1 月15日、3 月
    15日，應執行有期徒刑9 月確定，上開則減為3 月、
    2 月15日、3 月15日確定，嗣部分復經台灣高等法院
    高雄分院以97年度聲字第693 號裁定與併定應執行有期徒
    刑1 年2 月確定。上開減刑後之應執行有期徒刑9 月、1 年
    2 月接續執行，於97年8 月13日假釋付保護管束出監（所餘
    刑期4 月20日），嗣其於假釋期間故意更犯他罪而撤銷假釋
    ，並於99年1 月2 日入監執行，有台灣高等法院被告前案紀
    錄表在卷可查，因被告尚未執畢上開殘刑，故本件不構成累
    犯，公訴意旨認被告已受有期徒刑執行完畢而在本案成立累
    犯，容有誤會。爰審酌被告素行非佳，經觀察、勒戒執行完
    畢後，仍不思悔改，徹底去除施用毒品之惡習，竟又施用毒
    品，顯其無戒絕毒品之意且繼續沈淪毒海之中，及兼衡其施
    用毒品對社會治安造成之危害，生活狀況、教育程度、犯後
    坦承犯行，態度尚佳、公訴人之求刑等一切情狀，量處如主
    文所示之刑。
據上論斷，應依刑事訴訟法273 條之1 第1 項、第299 條第1 項
前段，毒品危害防制條例第10條第1 項，判決如主文。
本案經檢察官李秀玲到庭執行職務
中    華    民    國    99    年    2    月     11    日
                  刑事第二庭    法  官  劉怡孜
以上正本證明與原本無異。
如不服本判決應於收受判決後10日內向本院提出上訴書狀，並
應敘述具體理由；其未敘述上訴理由者，應於上訴期間屆滿後
20日內向本院補提理由書（均須按他造當事人之人數附繕本）
「切勿逕送上級法院」。
中    華    民    國    99    年    2     月    11    日
                                書記官  薛慧茹
附錄本件判決引用之法條：
毒品危害防制條例第10條
施用第一級毒品者，處6 月以上5 年以下有期徒刑。
施用第二級毒品者，處3 年以下有期徒刑。

司法院資訊處製作；財團法人民間司法改革基金會備份。
